【裁判字號】    98,訴,3909
【裁判日期】    990324
【裁判案由】    妨害性自主
【裁判全文】
臺灣板橋地方法院刑事判決              98年度訴字第3909號
公  訴  人  臺灣板橋地方法院檢察署檢察官
被      告  甲○○
義務辯護人  鍾開榮律師
上列被告因妨害性自主案件，經檢察官提起公訴（98年度偵字第
27410 號），本院判決如下：
    主  文                                              
甲○○對於女子以強暴而為性交，處有期徒刑參年參月。
    事  實
一、甲○○因受A 女（卷內代號00000000，真實姓名、年籍詳卷
    ）之委託，於民國九十八年十月四日晚間八時許，至A 女位
    於臺北縣土城市○○路（地址詳卷）住處修理馬桶，詎甲○
    ○至渠上開住處修理馬桶時，見A 女獨自一人在家，認有機
    可趁，竟基於強制性交之犯意，不顧A 女反抗，強行將A 女
    抱往床上，壓住A 女雙手，並伸手將A 女內褲褪下，再將其
    性器官強行插入A 女性器官而強制性交得逞一次，嗣A 女不
    甘受辱，旋即傳送求救簡訊予友人00000000A （真實姓名年
    級詳卷，下稱B 男），B 男得知後立即趕往A 女住處，並將
    斯時仍在A 女住處之甲○○帶往臺北縣政府警察局土城分局
    廣福派出所偵辦，始查獲上情。
二、案經A 女訴請臺北縣政府警察局移請臺灣板橋地方法院檢察
    署檢察官偵查起訴。
    理  由  
壹、程序事項：
一、按刑事訴訟法第一百五十九條第一項雖規定，被告以外之人
    於審判外之言詞或書面陳述，除法律有規定外，不得作為證
    據。惟依同法第一百五十九條之五第一項、第二項規定，經
    當事人於審判程序同意作為證據，法院審酌該言詞陳述或書
    面陳述作成時之情況，認為適當者，亦得為證據。當事人或
    辯護人於法院調查證據時，知有第一百五十九條第一項不得
    為證據之情形，而未於言詞辯論終結前聲明異議者，視為有
    前項之同意（指同條第一項之同意作為證據），此乃第一百
    五十九條第一項所容許，得作為證據之例外規定之一。經查
    ，檢察官、被告甲○○及辯護人於本案言詞辯論終結前，均
    未就本院所採為證據之證人A 女、B 男於警詢及偵查中之供
    述證據主張有刑事訴訟法第一百五十九條第一項不得為證據
    之情形，本院復審酌各該證據作成時之情況，認為均屬適當
    ，是本案經調查之前述證據均有證據能力。
二、本件認定犯罪事實所引用之本件卷內所有卷證資料（包含書
    證、物證等證據），並無證據證明係公務員違背法定程序所
    取得，被告於本院審理終結前就卷內所有之卷證資料之證據
    能力均未表示異議，且卷內之文書證據，亦無刑事訴訟法第
    一百五十九條之四之顯有不可信之情況與不得作為證據之情
    形，則依刑事訴訟法第一百五十九條之五之規定，本件認定
    犯罪事實所引用之本件卷證所有書證、物證等證據，均有證
    據能力。
貳、實體事項：
一、訊據被告甲○○，對於上揭事實坦承不諱，核與證人即告訴
    人A 女及證人B 男於警訊及偵查中證述之情節相符，並有案
    發現場照片七張、亞東紀念醫院受理疑似性侵害事件驗傷診
    斷書一件及內政部警政署刑事局九十八年十一月二十六日刑
    醫字第０九八０一四三六０一號DNA 型別鑑驗書一件在卷可
    稽，事證已甚明確，被告犯行堪以認定。
二、核被告所為係犯刑法第二百二十一條第一項之強制性交罪。
    爰審酌被告被告為圖一己私慾，利用告訴人A 女信任被告，
    到告訴人住處修理馬桶之機會，而對告訴人強制性交得逞，
    造成告訴人身、心重大戕害。及被告之素行、國中畢業之智
    識程度、生活狀況、犯罪之手段，兼衡其犯後坦承犯行，已
    知悔悟，然尚未能與被害人達成和解，賠償被害人之精神損
    害，公訴人求處有期徒刑八年，尚屬過重；辯護人請求依刑
    法第五十九條酌減其刑，亦屬無據等一切情狀，量處如主文
    所示之刑，以資懲儆。
據上論斷，應依刑事訴訟法第二百九十九條第一項前段，刑法第
二百二十一條第一項，判決如主文。
本案經檢察官黃佳權到庭執行職務。
中    華    民    國    99    年    3     月   24      日
                  刑事第六庭    審判長法  官   胡堅勤

                                      法  官   林家賢

                                      法  官   盧軍傑
上列正本證明與原本無異。
如不服本判決，應於判決送達後10日內敘明上訴理由，向本院提
出上訴狀 (應附繕本) ，上訴於臺灣高等法院。其未敘述上訴理
由者，應於上訴期間屆滿後20日內向本院補提理由書「切勿逕送
上級法院」。
                                書記官  梁宜庭
中    華    民    國    99    年    3     月    24    日
附錄本案論罪科刑法條全文：
中華民國刑法第221條
（強制性交罪）
對於男女以強暴、脅迫、恐嚇、催眠術或其他違反其意願之方法
而為性交者，處3年以上10年以下有期徒刑。
前項之未遂犯罰之。

司法院資訊處製作；財團法人民間司法改革基金會備份。
